# 请教陈版——关于反向购买

提问人：felix520 时间：2018-06-06 08:24:43
A公司是一家资不抵债的公司，净资产的评估值为负数，B、C是其股东，B是控股股东占比60%，先为盘活企业BC公司拟对A公司注资，出资合同分两步，受限BC同比例增资，B出资标的为其控股子公司，第一次增资后A公司净资产为正数，B再单方货币增资取得A的控制权。 问题： 1 、考虑该合同为一揽子合同，B的出资是否构成反向购买？ 2 、如果属于反向购买，如果在第一次增资后出具A的合并审计报告，是否应该按照目前的实际股比和反向购买的方式编制合并报表？ 3 、如果不构成，那么两次出资的方式调换一下是否就属于反向购买了？

回答人：chenyiwei
B原先就是A的控股股东，为何还要再取得A的控制权？请注意核实。如果B始终控制A，则A取得B投入的控股子公司股权应按同一控制下合并处理。